最高法院刑事裁定      
                                   111年度台抗字第1418號
抗  告  人  吳鴻彥                    




上列抗告人因加重詐欺案件，不服臺灣高等法院中華民國111年8
月30日定應執行刑之裁定（111年度聲字第2842號），提起抗告
，本院裁定如下：
    主  文
抗告駁回。
    理  由
一、按裁判確定前犯數罪者，併合處罰之；數罪併罰，有二裁判
    以上者，依刑法第51條之規定，定其應執行之刑；且數罪併
    罰，宣告多數有期徒刑者，於各刑中之最長期以上，各刑合
    併之刑期以下，定其刑期，但不得逾30年，同法第50條第1
    項前段、第51條第5款、第53條規定甚明。次按刑事訴訟法
    第370條第2項、第3項，已針對第二審上訴案件之定應執行
    刑，明定有不利益變更禁止原則之適用；而分屬不同案件之
    數罪併罰有應更定執行刑之情形，倘數罪之刑，曾經定應執
    行刑，再與其他裁判宣告之刑（或執行之刑）定應執行刑時
    ，在法理上亦同受此原則之拘束。亦即，另定之執行刑，其
    裁量所定之刑期，不得較重於前定之執行刑加計後裁判宣告
    之刑或所定執行刑之總和。又執行刑之酌定，係事實審法院
    自由裁量之職權，倘其所酌定之執行刑，並未違背刑法第51
    條各款所定之方法或範圍，以及刑事訴訟法第370條所規定
    不利益變更禁止原則，亦無明顯違背公平、比例、罪刑相當
    原則之法規範目的或整體法律秩序之理念者，即不得任意指
    為違法或不當。
二、本件原裁定以受刑人即抗告人吳鴻彥（下簡稱抗告人）所犯
    如其附表（下簡稱附表，惟其中附表編號2部分，確定判決
    欄內所載本院109年度台上字第1264號判決係以上訴不合法
    為由，駁回抗告人第三審上訴之程序判決，其確定判決之法
    院及案號，應更正如最後事實審之法院及案號）所示共118
    罪，先後經臺灣桃園地方法院及原審法院分別判處如附表所
    示之刑，均已確定在案，且均合於上揭定應執行刑之規定，
    因認抗告人請求由檢察官聲請定其應執行刑為正當；經考量
    抗告人之犯罪類型、行為態樣、動機均相同、責任非難重複
    程度較高、抗告人先前判決在定刑時，已就此整體考量得相
    當之寬減，並斟酌附表所示各罪皆為詐欺案件，犯罪時間均
    在一定期間內反覆為之等情節，就其所犯數罪為整體非難評
    價，及原審以書面通知抗告人就上開定應執行刑事件，得具
    狀陳述意見，經抗告人表示無意見等語而為衡酌後，於各（
    宣告）刑中之最長期有期徒刑1年5月以上，各刑合併之刑期
    有期徒刑130年6月以下，並參酌附表編號1、2所列各罪曾分
    別定應執行刑有期徒刑1年6月、7年6月合計後之總和為有期
    徒刑9年，裁量定其應執行刑有期徒刑8年8月。經核並未逾
    越法律所定裁量權行使之內外部界限，亦顯非以累加方式定
    其應執行刑，且已予相當之恤刑利益，於法尚無不合。
三、抗告意旨略以：抗告人於民國104年間原擔任廚師乙職，因
    失業超過2個月，於網路上尋找工作時，認識詐欺集團成員
    ，嗣加入該集團而成為車手，惟起初以為工作內容是幫助六
    合彩簽賭站組頭提領賭客匯款之賭金，並從中抽取佣金報酬
    ，根本不知這是求職陷阱，涉及不法行為，亦不具有共同意
    圖為自己不法所有之犯意聯絡，不應擔負加重詐欺取財罪之
    共同正犯責任，又欲與被害人和解，然被害人要求之賠償金
    額過高，致未能達成和解，是請撤銷原裁定云云。惟原確定
    判決之認事用法及量刑，本非定應執行刑裁定所得變動之事
    項，抗告意旨未具體指摘原裁定究有何違法或不當之情形，
    無非就原確定判決續事爭辯，執以指摘原裁定，揆諸上揭規
    定及說明，應認其抗告為無理由，予以駁回。
據上論結，應依刑事訴訟法第412條，裁定如主文。
中　　華　　民　　國　　111 　年　　11　　月　　3 　　日
                  刑事第二庭審判長法　官  林  勤  純
                                  法　官  王  梅  英
                                  法　官  黃  斯  偉
                                  法　官  吳  秋  宏
                                  法　官  蔡  新  毅
本件正本證明與原本無異
                                  書記官
中　　華　　民　　國　　111 　年　　11　　月　　9 　　日